臺灣臺南地方法院刑事判決　　　　　　　　　　　九十一年度南簡上字第一八五號
　　上　訴　人　甲○○
　　即　被　告
右列上訴人因公共危險案件，不服本院九十一年度新交簡字第五二二號，中華民國九
十一年八月二十六日第一審簡易判決（九十一年度偵字第七五二七號），提起上訴，
本院管轄第二審之合議庭判決如左：
    主  文
上訴駁回。
    事  實
一、甲○○於民國（下同）九十一年七月十五日十八時許，在高雄市楠梓陸橋附近與
    友人飲酒，飲酒後已不能安全駕駛動力交通工具，竟仍於同日二十時許，駕駛車
    號ＶＪ─八０三０號自小客貨車欲北上至台南市，於同日二十時五十二分許，行
    經國道八號西向四、七公里處（台南縣安定鄉），因違規行駛路肩，經警方發現
    而攔檢盤查，並對其作酒精濃度測試，測得其酒後呼氣酒精濃度高達每公升一‧
    一０毫克而查獲。
二、案經國道公路警察局第五警察隊報請台灣台南地方法院檢察署檢察官偵查終結，
    聲請以簡易判決處刑。
    理  由
一、訊據上訴人即被告甲○○對右揭酒後駕駛自小客貨車之事實，於警訊中及本院審
    理時均坦承不諱，復有酒精濃度測試表、內政部警政署國道公路警察局舉發違反
    道路交通管理事件通知單、刑法第一百八十五條之三案件測試觀察紀錄表各一紙
    附卷可稽，事證至臻明確。次查，參考法務部八十八年五月十八日法檢字第００
    一六六九號函示，認對於酒精濃度呼氣已達每公升０‧五五毫克或血液濃度達百
    分之０‧一以上，經統計其肇事率為一般正常人之十倍，認為已達不能安全駕駛
    之標準。上訴人甲○○於案發時經測試結果，其呼氣酒精濃度高達每公升一‧一
    ０毫克，遠超過上開標準，應認其確已達不能安全駕駛動力交通工具之程度，本
    件罪證明確，上訴人犯行堪以認定。
二、核上訴人即被告所為，係犯刑法第一百八十五條之三之公共危險罪。原審以上訴
    人犯行明確，適用刑法第一百八十五條之三、第四十一條前段、罰金罰緩提高標
    準條例第二條，論上訴人以服用酒類，不能安全駕駛動力交通工具而駕駛罪。審
    酌上訴人犯罪之一切情狀，量處有期徒刑參月，並諭知如易科罰金以佰元折算
    壹日。經核認事用法，並無違誤，所量刑度，亦屬適當。上訴人即被告上訴意旨
    ，謂原審量刑過重，請求從輕量刑，非有理由，應予駁回。
據上論斷，應依刑事訴訟法第四百五十五條之一第三項、第三百六十八條判決如主文
。
本案經檢察官吳文政到庭執行職務。
中      華      民      國      九十一      年    十二    月     十六   日
                                臺灣臺南地方法院刑事第三庭
                                      審判長法  官  陳振謙
            法  官  孫淑玉
                                            法  官  吳勇輝
右正本證明與原本無異。
不得上訴。
                                            書記官  李國敬
中      華      民      國      九十一     年    十二    月      十六   日
